【裁判字號】    95,訴,1431
【裁判日期】    950609
【裁判案由】    毒品危害防制條例
【裁判全文】
臺灣高雄地方法院刑事判決              95年度訴字第1431號
公  訴  人  臺灣高雄地方法院檢察署檢察官
被      告  甲○○
上列被告因違反毒品危害防制條例案件，經檢察官提起公訴（95
年度毒偵字第2715號），嗣因被告就被訴事實為有罪之陳述，經
本院告知簡式審判程序意旨，並聽取公訴人及被告之意見後，本
院合議庭裁定由受命法官獨任依簡式審判程序審理，判決如下：
    主  文
甲○○施用第一級毒品，累犯，處有期徒刑壹年。扣案之第一級
毒品海洛因貳包（合計驗後淨重零點貳公克、空包裝重零點伍伍
公克）均沒收銷燬之。
    事  實
一、甲○○前因違反毒品危害防制條例案件，經本院92年度訴字
    第2377號判決判處有期徒刑8 月確定，於民國94年1 月11日
    縮短刑期假釋出監（縮刑期滿日期為94年1 月29日），因假
    釋期滿未經撤銷而視為執行完畢。另於91年間因施用毒品案
    件，經本院91年度毒聲字第714 號裁定送觀察、勒戒後，認
    有繼續施用毒品傾向，除據臺灣高雄地方法院檢察署檢察官
    以91年度毒偵字第653 號聲請簡易判決處刑，經本院認不宜
    逕以簡易判決處刑，改以91年度訴字第3126號判決判處有期
    徒刑8 月確定外，另由本院91年度毒聲字第1220號裁定令入
    戒治處所施以強制戒治1 年，復以91年度毒聲字第6236號裁
    定停止戒治（指揮書執畢日期為92年3 月11日），於92年1
    月21日予以釋放，嗣因保護管束期滿未經撤銷而執行完畢。
    詎其猶不知悛悔，復基於施用第一級毒品海洛因之犯意，自
    前開強制戒治執行完畢釋放後5 年內，於95年2 月23日12時
    25分回溯24小時內某時許（不含警力拘束期間），在其位於
    高雄縣梓官鄉○○○路79巷15號住處內，以將海洛因摻入香
    菸內點燃吸食之方式，非法施用第一級毒品海洛因1 次。嗣
    於95年2 月23日11時許在高雄縣梓官鄉○○○路旁為警查獲
    ，並經其同意後採尿送驗，進而查悉上情。另扣得甲○○所
    有之第一級毒品海洛因2 包（合計驗後淨重0.2 公克、空包
    裝重0.55公克）。
二、案經高雄縣政府警察局岡山分局報請台灣高雄地方法院檢察
    署檢察官偵查起訴。
    理  由
一、本件被告甲○○係違反毒品危害防制條例第10條第1 項施用
    第一級毒品罪，其法定刑為死刑、無期徒刑、最輕本刑為3
    年以上有期徒刑以外之罪，於準備程序進行中，被告就被訴
    事實為有罪之陳述，由受命法官告知簡式審判程序之要旨並
    聽取其與公訴人之意見，經被告同意適用簡式審判程序後，
    本院亦認無不得或不宜改依簡式審判程序進行之處，爰依刑
    事訴訟法第273 條之1 第1 項、第284 條之1 規定，本院合
    議庭裁定裁定本件由受命法官獨任進行簡式審判程序，合先
    敘明。
二、上揭事實，業有尿液採證檢驗對照表、及台灣檢驗科技股份
    有限公司95年3 月13日濫用藥物尿液檢驗報告各1 件在卷可
    稽，另扣得被告所有之第一級毒品海洛因2 包可資佐證。又
    上開毒品送請法務部調查局鑑定之結果，均含有第一級毒品
    海洛因成分（合計驗後淨重0.2 公克、空包裝重0.55公克）
    ，有卷附該局調科壹字第220022872 號鑑定通知書1 份可佐
    ，復為被告於本院審理中坦認上情不諱，足徵被告之自白核
    與事實相符，堪予採信。按尿液內所含毒品成分之檢出，與
    其投與量、個人體質及檢驗儀器之精密度等有關。經查有關
    文獻資料，甲基安非他命經口服投與後，約有百分之70於24
    小時內自尿液中排出，海洛因經注射投與後，迅速水解成6-
    monoacetylmorphine，轉變成嗎啡，再循嗎啡之代謝途徑排
    出體外，約有百分之80於24小時內自尿液排出，因此採尿化
    驗應以投與後24小時內所採者為宜，此有行政院衛生署藥物
    食品檢驗局（82）藥檢壹字第8225269 號函可查，亦為本院
    歷來審理施用毒品案件職務上所知悉之事項。本件被告雖坦
    認前揭施用第一級毒品海洛因之情，惟無法供述正確施用時
    間，是本院參以被告遭警查獲後，乃於92年2 月23日12時25
    分為警製作筆錄完畢並採集尿液送驗，經檢驗結果呈現嗎啡
    陽性反應一節，業有卷附被告警詢筆錄與前開濫用藥物尿液
    檢驗報告可證，揆諸前揭說明，堪認被告於92年2 月23日12
    時25分回溯24小時內某時許（不含警力拘束期間），確有非
    法施用第一級毒品海洛因之情甚明。另查，被告前因施用毒
    品案件，經裁定送觀察、勒戒後，認有繼續施用毒品傾向，
    除據臺灣高雄地方法院檢察署檢察官以91年度毒偵字第653
    號聲請簡易判決處刑，經本院認不宜逕以簡易判決處刑，改
    以91年度訴字第3126號判決判處有期徒刑8 月確定外，另由
    本院以裁定令入戒治處所施以強制戒治1 年，復經裁定停止
    戒治（指揮書執畢日期為92年3 月11日），於92年1 月21日
    予以釋放，嗣因保護管束期滿未經撤銷而執行完畢等情，有
    臺灣高等法院被告前案紀錄表1 份附卷可參，足認被告確於
    前開強制戒治執行完畢釋放後、5 年內再犯毒品危害防制條
    例第10條第1 項施用第一級毒品罪。職是，本件事證明確，
    被告犯行洵堪認定，應依法論科。
三、查海洛因係毒品危害防制條例第2 條第2 項第1 款所定之第
    一級毒品，依法不得持有、施用及販賣。核被告甲○○所為
    ，係違反毒品危害防制條例第10條第1 項施用第一級毒品罪
    。其施用第一級毒品海洛因前後持有海洛因之低度行為，應
    為施用之高度行為所吸收，不另論罪。又被告前因違反毒品
    危害防制條例案件，經本院92年度訴字第2377號判決判處有
    期徒刑8 月確定，於94年1 月11日縮短刑期假釋出監（縮刑
    期滿日期為94年1 月29日），因假釋期滿未經撤銷而視為執
    行完畢一節，有前開臺灣高等法院被告前案紀錄表附卷足憑
    ，是其前受有期徒刑之執行完畢後，5 年內再犯有期徒刑以
    上之本罪，為累犯，應依法加重其刑。爰審酌被告前因施用
    毒品案件，迭經觀察、勒戒及強制戒治後，竟再為本件施用
    毒品犯行，足見其惡習已深，且戒絕毒癮之意志不堅，未能
    體悟施用毒品對自己、家人造成之傷害及社會之負擔，自屬
    可議；惟念其於犯後態度良好，並能坦承犯行及施用毒品本
    質上係屬戕害自身健康之行為，尚未直接危害他人，反社會
    性之程度應屬較低等一切情狀，量處如主文所示之刑，以資
    懲儆。另扣案之第一級毒品海洛因2 包（合計驗後淨重0.2
    公克、空包裝重0.55公克）係查獲之毒品，且該包裝袋與其
    內毒品業已無法析離，應將之同視為第一級毒品無訛，從而
    不問屬於犯人與否，均應依毒品危害防制條例第18條第1 項
    前段規定沒收銷燬之。
據上論斷，應依刑事訴訟法第273 條之1 第1 項、第299 條第1
項前段，毒品危害防制條例第10條第1 項、第18條第1 項前段，
刑法第11條、第47條，判決如主文。
中    華    民    國    95    年    6    月     9     日
                  刑事第四庭  法  官 陳明呈
以上正本證明與原本無異。
如不服本判決，應於收受送達後10日內向本院提出上訴書狀。
中    華    民    國    95    年    6     月    9     日
                              書記官 林明忠
附錄本判決論罪科刑之法條：
毒品危害防制條例第十條
施用第一級毒品者，處六月以上五年以下有期徒刑。
施用第二級毒品者，處三年以下有期徒刑。


司法院資訊處製作；財團法人民間司法改革基金會備份。
